臺灣桃園地方法院刑事判決　　　　　　　　　　　　　九十三年度交訴字第四一號
　　公　訴　人　臺灣桃園地方法院檢察署檢察官
　　被　　　告　丙○○
右列被告因肇事遺棄罪等案件，經檢察官提起公訴（九十三年度偵字第五七○八號）
，經本院裁定依簡式審判程序審理，判決如左：
    主  文
丙○○服用酒類，不能安全駕駛動力交通工具而駕駛者，處拘役伍拾日，如易科罰金
，以佰元（即新臺幣玖佰元）折算壹日；又駕駛動力交通工具，致人受傷而逃逸，
處有期徒刑陸月，如易科罰金，以佰元（即新臺幣玖佰元）折算壹日。緩刑貳年。
    事  實
一、丙○○於民國九十三年二月二十九日上午十一時許，在桃園縣南崁友人住處飲用
    啤酒一罐後，已達不能安全駕駛程度之情況下，立即駕駛車號八Ｔ－七六五五號
    自小客車欲返家，而於中午十二時六分許，沿桃園縣蘆竹鄉○○路行駛，行經桃
    園縣蘆竹鄉○○路○段與光復路交岔路口準備右轉南竹路時，因不勝酒力，意識
    模糊，疏未注意車前狀況，不慎撞及正在穿越南竹路之行人乙○○、甲○○○，
    致乙○○受有上肢挫傷、甲○○○受有頭部損傷之傷害（傷害部分未據告訴）。
    丙○○於肇事後，不顧乙○○、甲○○○可能已受傷，竟未下車察看隨即駕車逃
    離現場。嗣因與乙○○等同行之莊黃秀卿記下肇事之自小客車車號，提供警方追
    查始循線查獲，並於同日下午一時零八分許，測得丙○○呼氣酒精濃度仍高達每
    公升○．三○毫克。
二、案經桃園縣政府警察局大園分局報請臺灣桃園地方法院檢察署檢察官偵查起訴。
    理  由
一、本件被告丙○○所犯並非死刑、無期徒刑、最輕本刑為三年以上有期徒刑之罪或
    高等法院管轄第一審案件，而於準備程序進行中，被告先就被訴事實為有罪之陳
    述，經告知簡式審判程序之旨，並聽取公訴人、被告之意見後，由本院合議庭以
    裁定由受命法官獨任進行簡式審判程序，合先敘明。
二、訊據被告丙○○自警詢、偵查中及本院審理中對於右揭犯行均坦承不諱，核與被
    害人乙○○、甲○○○於警詢及偵查中指述：當時要過馬路而遭到被告所駕駛之
    自小客車撞擊而受傷，車禍發生後被告並沒有停下來等情節相符，並有在場證人
    莊黃秀卿於警詢中證稱當時有目擊車禍之發生，肇事車輛隨後即加速逃逸，伊有
    看到駕駛人的長相並記下肇事車輛之後四碼車號，而被告就是駕駛人本人等語及
    被告朋友翁沛如於警詢中指稱：被告於當日中午十二時四十七分許有打電話告訴
    伊肇事逃逸的事情等語綦詳，而被害人乙○○因此受有上肢挫傷之傷害、被害人
    甲○○○因此受有頭部損傷等傷害，有道路交通事故現場圖、道路交通事故調查
    報告表、長庚醫院診斷證明書二份、肇事地點照片八張在卷足資佐證。而被告經
    員警通知到場後，所測得之呼氣酒精濃度雖僅為每公升○‧三○毫克，然其係在
    九十三年二月二十九日下午一時八分許受測，距離其駕車上路之時已超過一小時
    三十分，按人體血液酒精排除（代謝）率每小時10~40mg/dl（毫克／百毫升），
    平均速率為每小時20mg/dl，呼氣酒精濃度0.25mg/L*200等於血液酒精濃度
    50mg/dl（資料來源：內政部警政署刑事警察局法醫室），本件被告檢測呼氣酒
    精濃度時距其實際駕駛肇事時間已約過一．五小時時間，故以其測得呼氣酒精濃
    度0.30mg/L（毫克／每公升），換算其血液酒精濃度為0.30*200=60mg/dl。則
    一．五小時前，被告駕駛車輛肇事時之血液酒精濃度為
    60+(10~40)*3=90~180mg/dl，一般人之平均值為60+20*3=120mg/dl，以平均值換
    算被告之呼氣酒精濃度即為120mg/dl除以200等於0.60mg/L，而依交通部運輸研
    究所七十九年八月對駕駛人行為之研究指出，吐氣每公升酒精含量○．二五毫克
    等於血中酒精濃度（簡稱ＢＡＣ）百分之○‧○五，ＢＡＣ達百分之○‧○五至
    百分之○‧○八時，對駕駛能力之影響為：反應遲鈍、駕駛能力受損、遲而未決
    或決而不行，對心理行為之影響為：情緒鬆弛、感情與行為趨向誇張、肌肉不協
    調、精神處於興奮狀態。ＢＡＣ達百分之○‧○八至百分之○‧一五時，對駕駛
    能力之影響為判斷力嚴重受到影響、體能與精神協調受損、駕駛之體能困難增加
    ，對心理行為之影為：產生情緒異常現象、步伐不平穩、言語不清、反應惡劣、
    記憶及判斷力受損、精神處於錯亂狀態。被告駕車上路時之呼氣酒精濃度大約相
    當於ＢＡＣ百分之○‧○八至百分之○．一五，參照上開說明，其駕駛能力已受
    體內酒精成分影響而嚴重受損，況被告在警局接受詢問時，亦有意識模糊、注意
    力無法集中、呆滯木僵等情形，有員警製作之觀察紀錄表在卷可稽，是被告上開
    二犯行洵堪認定，應依法論科。
三、核被告丙○○所為，係犯刑法第一百八十五條之三醉態駕駛罪及第一百八十五條
    之四肇事逃逸罪。被告所犯上開二罪間，犯意各別，罪名互異，應予分論併罰。
    爰審酌被告犯罪之動機、手段、所生之危害及被告犯罪後之態度等一切情狀，認
    公訴人就第一百八十五條之三部分求處拘役五十日、第一百八十五條之四部分求
    處有期徒刑六月尚稱妥適，而量處如主文所示之刑，並均諭知易科罰金之折算標
    準。末查被告未曾受有期徒刑以上刑之宣告，有臺灣高等法院被告全國前案紀錄
    表在卷可稽，且與被害人乙○○、甲○○○達成和解，亦有和解書一份在卷可佐
    ，被告經此刑之教訓後，當知所警惕而無再犯之虞，本院認前開對其宣告之刑以
    暫不執行為適當，爰宣告緩刑二年，以啟自新。
據上論斷，應依刑事訴訟法第二百七十三條之一、第二百九十九條第一項前段，刑法
第一百八十五條之三、第一百八十五條之四、第四十一條第一項前段、第七十四條第
一款，罰金罰鍰提高標準條例第二條，判決如主文。本案經檢察官洪景明到庭執行職
務。
中      華      民      國      九十三      年    六    月     三十     日
                                 臺灣桃園地方法院刑事第四庭
                                           法  官  蘇昭蓉
右正本證明與原本無異。
如不服本判決，應於送達後十日內，向本院提出上訴狀。
                                           書記官  邱志堅
中      華      民      國      九十三      年    六    月     三十     日
附錄本案論罪科刑法條全文：
中華民國刑法第一百八十五條之三
服用毒品、麻醉藥品、酒類或其他相類之物，不能安全駕駛動力交通工具而駕駛者，
處一年以下有期徒刑、拘役或三萬元以下罰金。
中華民國刑法第一百八十五條之四
駕駛動力交通工具肇事致人死傷而逃逸者，處六月以上五年以下有期徒刑。
